th: ของเล่นและเกม > ของเล่น > ตุ๊กตา ชุดเล่น และหุ่นจำลอง > อุปกรณ์หุ่นเชิดและโรงละครสำหรับหุ่นเชิด: อุปกรณ์เสริมหุ่นกระบอก; อุปกรณ์เสริมโรงละครหุ่นกระบอก
pt-BR: Brinquedos e jogos > Brinquedos > Bonecas, conjuntos e personagens > Acessórios para fantoches e teatros de fantoches: Acessórios para fantoches; Acessórios para teatros de fantoches
el: Παιχνίδια > Παιχνίδια (Toys) > Κούκλες, σετ παιχνιδιών και φιγούρες > Αξεσουάρ μαριονέτας & κουκλοθεάτρου: Αξεσουάρ για μαριονέτες; Αξεσουάρ κουκλοθέατρου
sl-SI: Igrače in igre > Igrače > Lutke, igralni kompleti in figurice > Dodatki za lutke in lutkovno gledališče: Dodatki za lutke; Dodatki za lutkovno gledališče
fr: Jeux et jouets > Jouets > Poupées, coffrets et figurines > Accessoires pour théâtres de marionnettes et marionnettes: Accessoires pour marionnettes; Accessoires pour théâtres de marionnettes
zh-CN: 玩具/游戏 > 玩具 > 玩偶与玩具套装 > 木偶/木偶台配件: 木偶配件; 木偶剧场配件
pt-PT: Brinquedos e jogos > Brinquedos > Bonecas, figuras e conjuntos de brincar > Acessórios para fantoches e teatros de fantoches: Acessórios para marionetas; Acessórios para teatro de marionetas
cs: Hračky a hry > Hračky > Panenky, hrací sady a figurky > Loutky a loutková divadla – příslušenství: Příslušenství pro loutky; Příslušenství k loutkovým divadlům
bg-BG: Играчки и игри > Играчки > Кукли, комплекти за игра и фигурки > Кукли и аксесоари за куклен театър: Аксесоари за кукли; Аксесоари за куклен театър
ro-RO: Jucării și jocuri > Jucării > Păpuși, seturi de joacă și figurine de jucărie > Accesorii pentru teatru de păpuși și păpuși de păpușar: Accesorii pentru marionete; Accesorii pentru teatru de păpuși
ko: 장난감/게임 > 장난감 > 인형/인형놀이 세트/장난감 피겨 > 인형/인형극 부대용품: 인형극 인형 액세서리; 인형 극장 액세서리
nl: Speelgoed en spellen > Speelgoed > Poppen, speelsets en speelgoedfiguurtjes > Accessoires voor poppenkastpoppen en poppenkasten: Handpopaccessoires; Poppenkastaccessoires
it: Giochi e giocattoli > Giocattoli > Bambole, playset e giocattoli > Accessori per burattini e teatro dei burattini: Accessori per marionette e burattini; Accessori per teatrini di burattini
hr-HR: Igračke i igre > Igračke > Lutke, setovi za igru i figurice > Lutke i dodaci za lutkarska kazališta: Dodaci za lutke; Dodaci za lutkarsko kazalište
sk-SK: Hračky a hry > Hračky > Bábiky, súpravy a figúrky na hranie > Príslušenstvo pre bábky a bábkové divadielka: Príslušenstvo pre bábky; Príslušenstvo pre bábkové divadlo
ru: Игрушки и игры > Игрушки > Куклы, фигурки и игровые наборы > Аксессуары для марионеток и кукольного театра: Аксессуары для театральных кукол; Аксессуары для кукольного театра
sv: Leksaker och spel > Leksaker > Dockor, lekset och leksaksfigurer > Tillbehör till dockor och dockteatrar: Tillbehör för handdockor; Tillbehör för dockteater
lt-LT: Žaislai ir žaidimai > Žaislai > Lėlės, žaidimų rinkiniai ir žaislinės figūrėlės > Lėlių ir lėlių teatrų priedai: Lėlių aksesuarai; Lėlių teatro aksesuarai
de: Spielzeuge & Spiele > Spielzeuge > Puppen, Spielkombinationen & Spielzeugfiguren > Zubehör für Puppen & Puppentheater: Handpuppen-Zubehör; Puppentheater-Zubehör
tr: Oyuncaklar ve Oyunlar > Oyuncaklar > Bebekler, Oyun Setleri ve Oyuncak Figürler > Kukla ve Kukla Tiyatrosu: Kukla aksesuarları; Kukla tiyatrosu aksesuarları
da: Legetøj og spil > Legetøj > Dukker, legestativer og legetøjsfigurer > Marionetdukke og dukketeater – tilbehør: Tilbehør til hånddukker; Tilbehør til dukketeater
fi: Lelut ja pelit > Lelut > Nuket, leikkisetit ja leluhahmot > Käsinuket ja nukketeatteritarvikkeet: Käsinukkejen tarvikkeet; Nukketeatterin tarvikkeet
en: Toys & Games > Toys > Dolls, Playsets & Toy Figures > Puppet & Puppet Theater Accessories: Puppet Accessories; Puppet Theater Accessories
zh-TW: 玩具和遊戲 > 玩具 > 玩偶、套裝玩具組和公仔 > 布袋戲偶/戲台配件: 布偶與手偶配件; 偶戲舞台配件
nb: Leker og spill > Leker > Dukker, lekesett og lekefigurer > Tilbehør til dukker og dukketeater: Tilbehør til hånddukker; Tilbehør til dukketeater
ja: おもちゃ・ゲーム > おもちゃ > 人形・プレイセット > 人形劇関連用品: パペット用アクセサリー; パペットシアター用アクセサリー
pl: Gry i zabawki > Zabawki > Lalki, zestawy i figurki > Akcesoria do pacynek i teatrzyków: Akcesoria do pacynek; Akcesoria do teatrów lalek
hu: Játékok és játékszerek > Játékok > Babák, játékkészletek és játékfigurák > Báb- és bábszínházi kiegészítők: Bábkiegészítők; Bábszínház-kiegészítők
es: Juegos y juguetes > Juguetes > Muñecas, parques infantiles y figuras de juguete > Accesorios para teatro de títeres y marionetas: Accesorios para títeres; Accesorios para teatros de títeres
vi: Đồ chơi & Trò chơi > Đồ chơi > Búp bê, Bộ đồ chơi & Mô hình đồ chơi > Phụ kiện con rối và rạp hát diễn rối: Phụ kiện con rối; Phụ kiện nhà hát múa rối